---
title: "Jornada da Ciencia Aberta Dashboard - AEROBICOVID"
output: 
  flexdashboard::flex_dashboard:
    orientation: rows
    vertical_layout: scroll
---

```{r setup, include=FALSE}

library(flexdashboard)
library(tidyverse)
library(gt)
library(ggplot2)
library(plotly)
library(broom)
library(DT)


# Definindo a pasta de trabalho
setwd("/Users/elisangelalizzi/Desktop/Ciencia Aberta USP/Software Replicável")

# Leitura dos dados
# Carregar os dados
dados =read.csv2("Dados.csv") 
head(dados)
names(dados)

# Ajustes de tipo
dados$Sexo <- factor(dados$Sex, labels = c("Masculino", "Feminino"))
dados$Classificacao <- as.factor(dados$Classific_AEROBICOVID_grav)

```

# Painel interativo do AEROBICOVID -GEEPESC-EEFERP-USP
### <font size="4">**Painel interativo do AEROBICOVID -GEEPESC-EEFERP-USP**</font>

Este painel é um produto da **Palestra sobre software replicável**, produzido para Jornada da Ciência Aberta com abordagem didatico pedagógico, para uso do programa R para gerar relatório automatizados com informações de pesquisa e visualização de dados, responsável Profa. Dra. Elisangela Lizzi


## Row {data-height=60}

### <font size="4">**AEROBICOVID, recorte transversal- analítico**</font>

**Visualização de dados** com organização das informações no dashborad interativo, usando puramente linguagem R.



## Row

### Medidor de Pico de Frequência Cardíaca

```{r}
library(dplyr)
library(flexdashboard)

max_freq <- max(dados$HRpeak, na.rm = TRUE)

gauge(max_freq, min = 50, max = 200, label = "Máx FC (bpm)", gaugeSectors(
  success = c(50, 120), warning = c(120, 160), danger = c(160, 200)
))
```



```{r}
#contagens
sexo_counts <- dados %>% count(Sexo)
masc=sexo_counts$n[sexo_counts$Sexo == "Masculino"]
fem = sexo_counts$n[sexo_counts$Sexo == "Feminino"]
masculino=as.numeric(masc)
feminino=as.numeric(fem)
```


### Participantes Sexo Masculino

```{r}
#caixa número do sexo masculino
valueBox(masculino,
  caption = "Participantes Masculinos", icon = "fa-mars",color = "primary")
```

### Participantes Sexo Feminino
```{r}

#caixa número do sexo feminino
valueBox(feminino,caption = "Participantes Femininos", icon = "fa-venus",color = "info")

```


## Row 

#### <font size="4">**Distribuição das Categorias AEROBICOVID **</font>

```{r}
# Criar um dataframe com contagens (necessário para adicionar rótulos)
dados_plot <- dados %>%
  count(Classificacao)

# Gráfico com ggplot
grafico <- ggplot(dados_plot, aes(x = Classificacao, y = n)) +
  geom_bar(stat = "identity", fill = "gray80", color = "black") +
  
  labs(x = "Categoria AEROBICOVID", y = "Frequência") +
  theme_minimal()

# Tornar interativo com plotly
ggplotly(grafico)

```


#### <font size="4">**Classicações AEROBICOVID **</font>

```{r}


# Calcular totais gerais classificacao
dados_plot <- dados %>%
  count(Classificacao)

#table(dados$Classificacao)


# Criar o data.frame
dados2 <- data.frame(
  Classif = c(1, 2, 3, 4),
  Contagem = c(16, 50, 10, 8)
)

# Adicionar rótulos e calcular percentual
dados3 <- dados2 %>%
  mutate(
    Gravidade = case_when(
      Classif == 1 ~ "Leve",
      Classif == 2 ~ "Moderada",
      Classif == 3 ~ "Grave",
      Classif == 4 ~ "Crítico"
    ),
    Percentual = round(Contagem / sum(Contagem) * 100, 1)
  ) %>%
  select(Gravidade, Contagem, Percentual)

# Criar a tabela gt
tabela <- dados3 %>%
  gt() %>%
  tab_header(
    title = "Classificação AEROBICOVID por Gravidade",
    subtitle = "Distribuição dos casos"
  ) %>%
  cols_label(
    Gravidade = "Gravidade",
    Contagem = "Casos (n)",
    Percentual = "%"
  ) %>%
  fmt_number(
    columns = c(Contagem),
    decimals = 0
  ) %>%
  fmt_number(
    columns = c(Percentual),
    decimals = 1
  ) %>%
  tab_style(
    style = cell_text(weight = "bold"),
    locations = cells_column_labels()
  ) %>%
  tab_options(
    table.width = pct(80),
    table.align = "center"
  )

# Mostrar a tabela
tabela

```

## Row

#### VO2 Relativo por Sexo

```{r}

# Gráfico com ggplot
grafico_box = ggplot(dados, aes(x = Sexo, y = Relative.VO2, fill = Sexo)) +
  geom_boxplot(notch = TRUE, color = "black", fill = "gray80") +
  labs(
    title = "VO2 Relativo por Sexo",
    x = "Sexo",
    y = "VO2 (ml/kg/min)"
  ) +
  theme_minimal()

# Converter para gráfico interativo
ggplotly(grafico_box)

```

#### Idade x BMI colorido por Classificação

```{r}
# Calcular correlação de Pearson entre Age e BMI
correlacao <- cor.test(dados$Age, dados$BMI, method = "pearson")

# Extrair o valor do coeficiente e p-valor
coef_cor <- round(correlacao$estimate, 3)  # Arredonda para 3 casas decimais
p_valor <- ifelse(correlacao$p.value < 0.001, 
                 "< 0.001", 
                 round(correlacao$p.value, 3))

# Criar string para o subtítulo
subtitulo <- paste("Correlação de Pearson: r =", coef_cor, 
                  ", p-valor =", p_valor)

# Criar o gráfico com o subtítulo
ggplot(dados, aes(x = Age, y = BMI, color = Classificacao)) +
  geom_point(size = 3, alpha = 0.7) +
  labs(title = "Idade vs BMI por Classificação AEROBICOVID",
       subtitle = subtitulo) +  # Adiciona o subtítulo com a correlação
  theme_minimal() +
  theme(plot.subtitle = element_text(size = 10, color = "gray30"))  # Estilo do subtítulo
```






## Row {data-height=650}

### Banco de Dados Completo

<div style="text-align: center; margin-bottom: 15px;">
<h4>Banco de dados organizado para download</h4>
<p>Tabela analítica usada nesse dashboard: O banco de dados estruturado com variáveis organizadas matricialmente em linhas e colunas com algumas variáveis para construção desse exemplo.</p>
</div>

```{r}
datatable(
  dados,
  options = list(
    scrollX = TRUE,          # Rolagem horizontal
    scrollY = "500px",       # Altura fixa com rolagem vertical
    scrollCollapse = TRUE,
    paging = FALSE,         # Desativa paginação
    dom = 't'               # Mostra apenas a tabela (sem controles extras)
  ),
  rownames = FALSE,
  caption = "Dados completos para consulta e download"
)
```










## Row {data-height=200}

### Sobre os Dados
<div style="text-align: center; margin: 20px; font-size: 16px;">
<strong>Modelo Generalizado para comparação do V02 relativo em relação a classificação da gravidade, sexo, imc e idade. Sendo organizada as estimativas do modelo e gráficos de resíduos. 
Usando variáveis confundidores e organização dos achados com pacote GT.
</div>


#### Estimativa do Modelos

```{r}

# Contraste ortogonal para Sexo


modelo <- glm(Relative.VO2 ~ factor(Classificacao) + BMI + factor(Sexo) + Age, data = dados, family = gaussian())

# Resultado com IC
resumo <- tidy(modelo, conf.int = TRUE)

# Tabela com GT
resumo %>%
  gt() %>%
  tab_header(
    title = "Modelo Linear Generalizado",
    subtitle = "V02 relativo=Classificação AEROBICOVID + BMI + Sexo + Idade"
  ) %>%
  fmt_number(columns = c(estimate, std.error,statistic, p.value, conf.low, conf.high), decimals = 2) %>%
  cols_label(
    term = "Variável",
    estimate = "Estimativa",
    std.error = "Erro Padrão",
    statistic = "Estatística t",
    p.value = "p-valor",
    conf.low = "L.I.",
    conf.high = "L.S."
  )

```

#### Analise de residuos
```{r}
# Análise de resíduos
residuos <- residuals(modelo)

# Histograma
ggplot(data.frame(residuos), aes(x = residuos)) +
  geom_histogram(fill = "gray80", color = "black", bins = 20) +
  labs(title = "Histograma dos Resíduos", x = "Resíduo", y = "Frequência") +
  theme_minimal()

```
#### Analise de residuos
```{r}
# Análise de resíduos
residuos <- residuals(modelo)
# QQ-plot
qqnorm(residuos, main = "QQ-plot dos Resíduos")
qqline(residuos, col = "red", lwd = 2)
```








